【裁判字號】    98,聲,529
【裁判日期】    980326
【裁判案由】    聲明異議
【裁判全文】
臺灣高等法院刑事裁定                   98年度聲字第529號
聲明異議人
即 受刑 人  甲○○
                    現於臺灣台北監獄
上列聲明異議人因本院96年度上更一字第208號判決，就臺灣高
等法院檢察署檢察官98年度執更戊字第13號所為之執行指揮聲明
異議，本院裁定如下：
    主  文
聲明異議駁回。
    理  由
一、本件抗告意旨略以：本案羈押的數起訖日期自民國（下同）
    94 年12月23日至96年11月30日止，應為羈押708天，始為正
    確無誤。然聲請人甲○○亦對此部分提出聲請狀，聲請更正
    羈押及折抵日數，但臺灣高等法院檢察署覆函中載：「依刑
    法第45條規定，刑期自裁判確定之日起算，而本案係96年11
    月8日確定，故自應以是日為刑期起算日。關於羈押日數起
    訖日期自94年12月23日至96年11月7日止，共羈押685日無誤
    …等」，就裁判確定日96年11月8日至同年11月30日移送至
    台北監獄執行期間，既無來函通知也未有人告知此期間為服
    刑時間，所有一切均照被告羈押形式進行，直至移送台北監
    獄執行，該執行之刑時，才依照受刑人累進處遇方式服刑，
    因此，理應將此23日一併羈押及折抵日數，始符法治，因該
    署顯然有未盡告知之義務，致該折抵日數嚴重影響聲請人於
    台北監獄服刑期間累進處遇待遇，亦對日後提報假釋等規定
    ，有著不小之差距，進而損壞聲請人之權益，請更載正確之
    折抵日數並諭知該執行單位云云。
二、按「刑期自裁判確定之日起算。」，此為刑法第45條第1項
    所明定。
三、查：本件聲明異議人即受刑人甲○○前因未經許可寄藏手槍
    ，被判處有期徒刑陸年，併科罰金新台幣拾萬元，罰金如易
    服勞役以新台幣壹仟元折算壹日；又共同殺人未遂，被判處
    有期徒刑柒年，合併定執行刑為有期徒刑十一年六月，其最
    後判決確定日為96年11月8日，以上各情，經調閱最高法院
    96年度台上字第5951號全案卷證資料查核屬實，且有台灣士
    林地方法院95年度訴字第454號、本院95年度上訴字第3469
    號、本院96年度上更(一)字第208號、最高法院96年度台上字
    第5951號等判決書附卷可稽。是依前開刑法第45條第1項之
    規定，其執行刑期自應以96年11月8日為起算日，臺灣高等
    法院檢察署98年度執更戊字第13號所為之執行指揮書記載
    聲明異議人之羈押折抵日數為自94年12月23日起到96年11月
    7日止共685日，經核並無不合。本件聲明異議人之前開聲明
    異議所指，尚非有稽，其聲明異議為無理由，應予駁回。
四、據上論結，應依刑事訴訟法第486條，裁定如主文。
中    華    民    國    98    年    3     月    26    日
                  刑事第十六庭審判長法  官  溫耀源
                                    法  官  王敏慧
                                    法  官  許增男
以上正本證明與原本無異。
如不服本裁定，應於收受送達後五日內向本院提出抗告狀。
                                    書記官  楊麗雪
中    華    民    國    98    年    3     月    26    日


司法院資訊處製作；財團法人民間司法改革基金會備份。
